【裁判字號】    97,撤緩,11
【裁判日期】    970131
【裁判案由】    撤銷緩刑
【裁判全文】
臺灣桃園地方法院刑事裁定              97年度撤緩字第11號
聲  請  人  臺灣桃園地方法院檢察署檢察官
受  刑  人  甲○○
上列聲請人因受刑人誣告案件，聲請撤銷其緩刑宣告（97年度執
聲字第101 號），本院裁定如下：
    主  文
聲請駁回。
    理  由
一、聲請意旨略以：受刑人甲○○前因犯誣告案件，經本院於民
    國93年11月30日以93年度壢簡字第1530號判處有期徒刑6 月
    ，緩刑3 年，於95年4 月10日確定在案，詎於緩刑期前即92
    年2 月18日更犯毀損案件，經本院於96年11月27日以96年度
    上易字第2577號判決判處拘役40日，減為拘役20日，於96年
    11月27日確定，認受刑人顯非偶蹈法網，自有執行刑罰之必
    要，已合於刑法第75條之1 第1 項第1 款所定撤銷緩刑宣告
    之原因，爰依刑事訴訟法第476 條規定聲請撤銷緩刑宣告云
    云。
二、查受刑人行為後，刑法關於緩刑撤銷之範圍及效力，業經立
    法院於94年2 月2 日修正公布該法第75條、第76條，並增訂
    第75條之1 等規定，並於95年7 月1 日起施行。而刑法施行
    法於94年2 月2 日增訂第6 條之1 ，自95年7 月1 日施行，
    依刑法施行法第6 條之1 規定：「於中華民國九十四年一月
    七日刑法修正施行前，受緩刑之宣告，九十四年一月七日修
    正刑法施行後，仍在緩刑期內者，適用九十四年一月七日修
    正施行之刑法第七十五條、第七十五條之一及第七十六條規
    定。」，本件應逕行適用修正後之刑法緩刑規定，不生比較
    新舊法之問題，先予敘明。
三、次按，就緩刑前故意犯他罪時之情形，如在緩刑期內受不得
    易科罰金之有期徒刑以上刑之宣告確定者，依修正後刑法第
    75條第1 項第2 款規定，即應撤銷緩刑之宣告，法院固無裁
    量空間。惟如在緩刑期內受得易科罰金之有期徒刑、拘役或
    罰金之宣告確定者，依修正後刑法第75條之1 第1 項第1 款
    規定：「受緩刑之宣告而有下列情形之一，足認原宣告之緩
    刑難收其預期效果，而有執行刑罰之必要者，得撤銷其宣告
    ：一、緩刑前因故意犯他罪，而在緩刑期內受得易科罰金之
    有期徒刑、拘役或罰金之宣告確定者。」，法院則應裁量其
    緩刑宣告得否撤銷。考其立法意旨略以：關於緩刑之撤銷，
    現行法第75條第1 項固已設有2 款應撤銷之原因；至得撤銷
    緩刑之原因，則僅於保安處分章內第93條第3 項與撤銷假釋
    合併加以規定，體例上不相連貫，實用上亦欠彈性，爰參酌
    德國及奧地利現行立法例增訂得撤銷緩刑之原因，其中現行
    關於緩刑前或緩刑期間故意犯他罪，而在緩刑期內受得易科
    罰金之有期徒刑之宣告者，列為應撤銷緩刑之事由，因認過
    於嚴苛，而排除第75條應撤銷緩刑之事由，移列至得撤銷緩
    刑事由，俾使「法官依被告再犯情節，而裁量是否撤銷先前
    緩刑之宣告」；其次，如有前開事由，但判決宣告拘役、罰
    金時，可見行為人仍未見悔悟，有列為得撤銷緩刑之事由，
    以資彈性適用，爰於第1 項第1 款、第2 款增訂之。故本條
    採用裁量撤銷主義，賦予法院撤銷與否之權限，特於第1 項
    規定實質要件為「足認原宣告之緩刑難收其預期效果，而有
    執行刑罰之必要」，供作審認之標準。上揭「得」撤銷緩刑
    之情形，法官應依職權本於合目的性之裁量，妥適審酌被告
    所犯前後數罪間，關於法益侵害之性質、再犯之原因、違反
    法規範之情節是否重大、被告主觀犯意所顯現之惡性及其反
    社會性等情，是否已使前案原為促使惡性輕微之被告或偶發
    犯、初犯改過自新而宣告之緩刑，已難收其預期之效果，而
    確有執行刑罰之必要，此與刑法第75條第1 項所定2 款要件
    有一具備，即毋庸再行審酌其他情狀，應逕予撤銷緩刑之情
    形不同。亦即本件除該條項款所列「緩刑前因故意犯他罪，
    而在緩刑期內受得易科罰金之有期徒刑、拘役或罰金之宣告
    確定者」之事由外，尚需具備「足認原宣告之緩刑難收其預
    期效果，而有執行刑罰之必要者」之要件，方得撤銷。
四、經查，本件受刑人甲○○因犯誣告罪，經本院判處有期徒刑
    6 月、緩刑3 年，於95年4 月10日確定，又於緩刑期前即92
    年2 月18日更犯毀損案件，經本院於96年11月27日以96年度
    上易字第2577號判決判處拘役40日，減為拘役20日，於96年
    11月27日確定，此有上揭刑事判決2 件及臺灣高等法院被告
    前案紀錄表1 件在卷足參，則受刑人於「緩刑期前」故意犯
    罪，而在緩刑期內受「得易科罰金」之拘役宣告之情形，已
    堪認定。惟本件受刑人受緩刑宣告之案件係犯誣告罪名，於
    緩刑宣告前所犯係毀損罪，上開2 罪不僅犯罪型態不同，且
    所侵害之法益、對社會之危害程度，亦有相當差別，而毀損
    他人之物固值譴責，然依一般社會通念，其惡性究難與殺人
    放火、搶奪等一干犯罪相比，是故，能否僅以受刑人在緩刑
    期前為毀損犯行，認為原宣告之緩刑難收預期效果，即撤銷
    其因誣告所受之緩刑宣告，並非無疑。又受刑人所犯誣告案
    ，係經檢察官聲請簡易判決處刑，本院再依聲請而為簡易判
    決判處受刑人有期徒刑6 月，緩刑3 年，顯見原偵查檢察官
    欲給予被告自新之機會而聲請簡易判決處刑，況且受刑人所
    犯之毀損案件經法院斟酌情節後，認犯情尚輕，亦僅宣告拘
    役40日，並減刑為拘役20日，顯見該案之犯罪情節尚非重大
    ，又該毀損案係在前開緩刑期間尚未啟始之前所為，亦難認
    受刑人所受之緩刑之宣告難收預期效果而有執行刑罰之必要
    。綜上所述，檢察官執此聲請撤銷受刑人前案之緩刑，並無
    理由，應予駁回。
五、據上論斷，應依刑事訴訟法第220條，裁定如主文。
中    華    民    國    97    年    1    月    31    日
                    臺灣桃園地方法院刑事第四庭
                              法  官    蘇昭蓉
以上正本證明與原本無異。
如不服本裁定，應於裁定送達後5 日內向本院提出抗告狀。
                              書記官    黃俊燁
中    華    民    國    97    年    1     月    31    日


司法院資訊處製作；財團法人民間司法改革基金會備份。
